de: Lagertyp des Drum-Pedals: Kugellager; Hybrid; Nadellager; Rollenlager; Gleitlager/Buchse; Sonstige
nb: Trommelpedallagertype: Kulelager; Hybrid; Nålelager; Rullelager; Hylse/fôring; Annet
pt-PT: tipo de rolamento do pedal do tambor: Rolamento de esferas; Híbrido; Rolamento de agulhas; Rolamento de rolos; Bucha/casquilho; Outro
zh-CN: 鼓踏板轴承类型: 滚珠轴承; 混合式; 滚针轴承; 滚柱轴承; 套筒/衬套; 其他
fr: Type de roulement de pédale de batterie: Roulement à billes; Hybride; Roulement à aiguilles; Roulement à rouleaux; Palier lisse/douille; Autre
pl: Typ łożyska pedału perkusyjnego: Łożysko kulkowe; Hybrydowe; Łożysko igiełkowe; Łożysko wałeczkowe; Tuleja / łożysko ślizgowe; Inne
it: tipo di cuscinetto del pedale del tamburo: Cuscinetto a sfera; Ibrido; Cuscinetto ad aghi; Cuscinetto a rulli; Manicotto/boccola; Altro
ja: ドラムペダルベアリングタイプ: ボールベアリング; ハイブリッド; ニードルベアリング; ローラーベアリング; スリーブ/ブッシング; その他
vi: Loại ổ trục bàn đạp trống: Vòng bi tròn; Hỗn hợp; Vòng bi kim; Vòng bi đũa; Ống lót/bạc lót; Khác
th: ประเภทตลับลูกปืนของกระเดื่องกลอง: ตลับลูกปืน; ไฮบริด; ตลับลูกปืนเข็ม; ตลับลูกปืนเม็ดหมอน; ปลอกเลื่อน/บูช; อื่นๆ
lt-LT: Būgno pedalo guolio tipas: Rutulinis guolis; Hibridinis; Adatinis guolis; Ritininis guolis; Įvorė; Kita
es: Tipo de cojinete del pedal de batería: Rodamiento de bolas; Híbrido; Rodamiento de agujas; Rodamiento de rodillos; Buje; Otro
tr: Davul pedalı rulman tipi: Bilyalı rulman; Hibrit; İğneli rulman; Makaralı rulman; Kovan/burç; Diğer
da: Trommepedalens lejetype: Kugleleje; Hybrid; Nåleleje; Rulleleje; Bøsning; Andet
el: Τύπος ρουλεμάν πεντάλ τυμπάνου: Ρουλεμάν; Υβριδικό; Ρουλεμάν με βελόνες; Ρουλεμάν με κυλίνδρους; Χιτώνιο/κουζινέτο; Άλλο
fi: Rumpupedaalin laakerityyppi: Kuulalaakeri; Hybridi; Neulalaakeri; Rullalaakeri; Holkkilaakeri; Muu
pt-BR: Tipo de rolamento do pedal do tambor/bateria: Rolamento de esferas; Híbrido; Rolamento de agulha; Rolamento de rolos; Bucha; Outro
bg-BG: Тип лагер на педала за барабани: Сачмен лагер; Хибриден; Иглен лагер; Ролков лагер; Втулка; Друго
cs: Typ ložiska bubnového pedálu: Kuličkové ložisko; Hybridní; Jehlové ložisko; Válečkové ložisko; Kluzné ložisko / pouzdro; Ostatní
hr-HR: Vrsta ležaja pedale bubnja: Kuglični ležaj; Hibridni; Igličasti ležaj; Valjkasti ležaj; Klizni ležaj / čahura; Ostalo
sl-SI: Vrsta ležaja pedala za boben: Kroglični ležaj; Hibridni; Igličasti ležaj; Valjčni ležaj; Drsni ležaj/puša; Drugo
ko: 드럼 페달 베어링 유형: 볼 베어링; 하이브리드; 니들 베어링; 롤러 베어링; 슬리브/부싱; 기타
sk-SK: Typ ložiska bubnového pedála: Guľôčkové ložisko; Hybridné ložisko; Ihlové ložisko; Valčekové ložisko; Klzné puzdro; Iné
hu: Dobpedál csapágy típusa: Golyóscsapágy; Hibrid; Tűgörgős csapágy; Görgőscsapágy; Persely; Egyéb
sv: Lagertyp för trumpedal: Kullager; Hybrid; Nållager; Rullager; Hylsa/bussning; Övrigt
ro-RO: Tipul rulmentului pedalei de tobă: Cu rulmenți cu bile; Hibrid; Rulment cu ace; Rulment cu role; Bucșă; Altele
en: Drum pedal bearing type: Ball bearing; Hybrid; Needle bearing; Roller bearing; Sleeve/bushing; Other
nl: Drumpedaal lager type: Kogellager; Hybride; Naaldlager; Rollenlager; Glijlager/bus; Anders
ru: Тип подшипника барабанной педали: Шариковый подшипник; Гибридный; Игольчатый подшипник; Роликовый подшипник; Втулка; Другое
zh-TW: 鼓踏板軸承類型: 滾珠軸承; 混合式; 滾針軸承; 滾子軸承; 套筒/襯套; 其他